臺灣高雄地方法院刑事判決　　　　　　　　　　　　九十二年度簡上字第六五七號
　　上訴人即被告　甲○○
右列上訴人因毒品危害防制條例案件，不服臺灣高雄地方法院高雄簡易庭九十二年度
簡字第三五六二號，中華民國九十二年九月二十九日第一審簡易判決（聲請簡易判決
處刑書案號：臺灣高雄地方法院檢察署九十二年度毒偵字第四三三０號），提起上訴
，本院管轄之第二審合議庭判決如左：
    主  文
原判決撤銷。
甲○○共同持有第一級毒品，處有期徒刑月，如易科罰金，以佰元折算壹日。
扣案之海洛因壹包（淨重柒點壹捌公克，包裝重點零玖公克）沒收銷燬之。
    事  實
一、甲○○與顏允武（未經檢察官起訴）係夫妻關係，二人於民國九十二年七月六日
    一同自台北南下高雄訪友，嗣因顏允武毒癮發作，欲施用海洛因，二人乃共同前
    往高雄市○○路某不詳處所，由顏允武出面向一不詳姓名年籍之成年男子，以新
    台幣四萬元之代價，購得海洛因一包（淨重七．一八公克，包裝重三．０九公克
    ）後，顏允武為免被查獲，乃將該包海洛因交予甲○○，放置於甲○○之手提袋
    內，而共同加以持有。嗣二人於同日二十三時三十分許，在高雄市三民區○○○
    路與九如路口處欲搭車返回台北時，為警當場查獲，並扣得上開海洛因一包。
二、案經高雄市政府警察局移送台灣高雄地方法院檢察署檢察官聲請簡易判決處刑。
    理  由
一、訊之上訴人即被告甲○○對於在上開時地與其夫顏允武一同欲搭車返回台北時，
    為警在其皮包內查獲海洛因一包固不諱言，惟矢口否認有何持有海洛因之犯行，
    辯稱該包海洛因係伊丈夫顏允武所有，並由顏允武私自放置於伊皮包內，伊並不
    知情云云。惟查，本件業據被告於警訊及偵查中坦承不諱，且被告上開為警查獲
    之粉未經送驗結果，確係海洛因（淨重七．一八公克，包裝重三．０九公克），
    有法務部調查局調科壹字第二二００一五七三一號鑑定通知書一紙附卷可稽；被
    告雖另辯稱伊平日並無施用海洛因之習性，案發當日係為其夫顏允武脫罪，始承
    認持有上開海洛因云云，惟查，證人即被告之夫顏允武於本院審理中證述稱，本
    件海洛因係其趁被告去上廁所時偷偷放在被告手提袋內，被告並不知情，等到在
    警察局其筆錄要作好準備移送時，其才告訴被告等語（見本院九十三年四月九日
    審判筆錄），然查，本件被告與證人顏允武被查獲後係帶至高雄市政府警察局保
    安警察大隊制作筆錄，被告之筆錄係於九十二年七月七日二時三十分開始制作至
    同日三時三十分制作完畢，而證人顏允武之筆錄則係在九十二年七月七日四時開
    始制作至同日四時四十分許制作完畢，此於本件之警卷內之詢問筆錄中記載甚明
    ，顯見本件警方係先行詢問被告並制作筆錄後，再詢問證人顏允武，如依證人所
    言其係在筆錄制作快完成時始向被告表示海洛因係其所有，則被告即不可能在警
    訊時即為掩護證人顏允武之犯行，而向警方坦承持有海洛因，顯見證人所述係附
    和被告所言為其脫罪之詞，不足採信，被告所辯自亦係卸責之詞不足採信；從而
    ，罪證明確，被告持有海洛因之犯行堪以認定。
二、查海洛因係毒品危害防制條例第二條第二項第一款所稱之第一級毒品，不得持有
    、施用。核被告所為，係犯毒品危害防制條例第十一條第一項之持有第一級毒品
    罪。被告與其夫顏允武間，就上開持有海洛因之犯行，彼此間有犯意之聯絡及行
    為之分擔，應論以共同正犯，原判決就此部分漏未論及，尚有未洽。被告仍執前
    詞否認犯罪而提起本件上訴，指摘原審判決不當，雖無理由，惟原判決既有上開
    可議之處，自應予撤銷改判。審酌被告係為其夫而持有海洛因，惡性非重，持有
    之數量尚非鉅大，惟犯後狡飾犯行態度不佳等一切情狀，量處如主文所示之刑，
    並諭知易科罰金折算標準。又扣案之海洛因一包（淨重七．一八公克，包裝重三
    ．０九公克），係第一級毒品，爰依毒品危害防制條例第十八條第一項前段之規
    定宣告沒收銷燬之。
據上論斷，應依刑事訴訟法第四百五十五條之一第三項、第三百六十九條第一項前段
、第三百六十四條、第二百九十九條第一項前段，毒品危害防制條例第十一條第一項
、第十八條第一項前段，刑法第十一條、第二十八條、第四十一條第一項前段，罰金
罰鍰提高標準條例第二條，判決如主文。
中      華      民      國      九十三      年    四    月      十三    日
                                臺灣高雄地方法院刑事第十四庭
                                  審判長  法  官    李淑惠
                                          法  官    呂憲雄
法  官    林俊寬
右正本證明與原本無異。
不得上訴。
                                          書記官    蔡淑貞
中    華    民    國      九十三      年      四      月      十五      日
